臺灣高等法院臺南分院刑事判決
109年度金上訴字第1305號
上  訴  人  臺灣雲林地方檢察署檢察官
被      告  楊勝傑


上列上訴人因被告洗錢防制法等案件，不服臺灣雲林地方法院10
8年度金訴字第76號中華民國109年9月1日第一審判決（起訴案號
：臺灣雲林地方檢察署108年度偵字第3497號），提起上訴，本
院判決如下：
    主  文
上訴駁回。
    理  由
一、公訴意旨略以：被告楊勝傑已預見將金融帳戶交予他人使用
    ，可能作為掩飾或隱匿他人實施詐欺犯罪所得財物之用，竟
    基於幫助詐欺取財及掩飾特定犯罪所得去向之不確定故意，
    以LINE通訊軟體與真實姓名、年籍不詳、暱稱為「○○○」
    之詐騙集團成員聯絡後，於民國108 年3 月8 日下午2 時45
    分許，在雲林縣○○鄉○○路00號之7-11便利商店○○門市
    ，依「○○○」之指示，將其所申辦之○○商業銀行帳號00
    0-00000000000000號帳戶（下稱○○銀行帳戶）之金融卡，
    以「宅急便」宅配方式，寄給「○○○」所指定之真實姓名
    、年籍不詳、綽號「鍾永全」之詐騙集團成員，並以LINE通
    訊軟體將上開帳戶之密碼告知「○○○」。嗣「○○○」、
    「鍾永全」取得楊勝傑之○○銀行帳戶之金融卡及密碼後，
    即與渠等所屬詐騙集團其他成員共同基於為自己不法所有之
    犯意聯絡，於108 年3 月12日、3 月13日在臉書刊登販賣IZ
&ZZZZ; &ZZZZ; 0000 00 000 手機之不實訊息，待彭曉君及其夫
    陳國正、羅
    旺廷、蔡詠淞、蘇勁華依臉書訊息所載LINE帳號聯絡時，即
    指示彭曉君之夫陳國正、羅旺廷、蔡詠淞、蘇勁華匯款至楊
    勝傑之○○銀行帳戶云云，致彭曉君之夫陳國正、羅旺廷、
    蔡詠淞、蘇勁華均陷於錯誤，而於附表所列時間、地點（起
    訴書漏載地點）匯款至楊勝傑之○○銀行帳戶，嗣彭曉君、
    羅旺廷、蔡詠淞、蘇勁華發覺受騙報案，始查悉上情。因認
    被告涉犯洗錢防制法第14條第1 項之洗錢罪及刑法第30條第
    1 項、第339 條第1 項之幫助詐欺取財罪嫌，為想像競合犯
    ，應從一重論以一洗錢罪嫌等語。
二、本件經本院認定不能證明被告犯罪（詳下述），則本判決即
    不再論述所援引有關證據之證據能力，合先敘明（最高法院
    100年度台上字第2980號判決參照）。　　
三、按犯罪事實應依證據認定之，無證據不得認定犯罪事實；不
    能證明被告犯罪者，應諭知無罪之判決，刑事訴訟法第154
    條第2 項、第301 條第1 項分別定有明文。又認定不利於被
    告之證據須依積極證據，苟積極證據不足為不利於被告事實
    之認定，即應為有利被告之認定，更不必有何有利之證據；
    又犯罪事實之認定，應憑證據，如無相當之證據，或證據不
    足以證明，自不得以推測或擬制之方法，以為裁判之基礎。
    又依刑事訴訟法第161條第1項規定，檢察官就被告犯罪事實
    ，應負舉證責任，並指出證明之方法。因此，檢察官對於起
    訴之犯罪事實，應負提出證據及說服之實質舉證責任。倘其
    所提出之證據，不足為被告有罪之積極證明，或其指出證明
    之方法，無從說服法院以形成被告有罪之心證，基於無罪推
    定之原則，自應為被告無罪判決之諭知。另刑法上幫助犯之
    成立，須行為人基於幫助正犯犯罪之意思，予正犯以精神上
    或物質上之助力而參與犯罪構成要件以外之行為，以助成正
    犯犯罪之實施為要件。如果，雖在外形上，可認為幫助，但
    對正犯之犯罪，無違法之認識，而欠缺幫助犯罪之故意，係
    基於其他原因，即難論以幫助犯。
四、公訴意旨認被告涉犯上開罪嫌，主要係以下列證據為憑：
（一）證人即告訴人彭曉君於警詢之指述（見警卷第61-63  頁
      ）。
（二）證人即告訴人羅旺廷於警詢之指述（見警卷第89-90頁）
      。
（三）證人即告訴人蔡詠淞於警詢之指述（見警卷第119-123  
      頁）
（四）證人即被害人蘇勁華於警詢之指述（見警卷第169-171   
       頁）。
（五）報案紀錄：
  ⒈告訴人彭曉君之新竹縣政府警察局○○分局○○派出所陳報
    單、受理各類案件紀錄表、內政部警政署反詐騙諮詢專線紀
    錄表、受理詐騙帳戶通報警示簡便格式表、報案三聯單各1
    份（見警卷第53-59、65頁）。
  ⒉告訴人羅旺廷之內政部警政署反詐騙諮詢專線紀錄表、臺東
    縣警察局臺東分局豐里派出所受理刑事案件報案三聯單、受
    理詐騙帳戶通報警示簡便格式表、金融機構聯防機制通報單
    、受理各類案件紀錄表各1 份（見警卷第103-111頁）。
  ⒊告訴人蔡詠淞之臺南市政府警察局善化分局海寮派出所受理
    刑事案件報案三聯單、內政部警政署反詐騙諮詢專線紀錄表
    、受理詐騙帳戶通報警示簡便格式表、金融機構聯防機制通
    報單、受理各類案件紀錄表各1 份（見警卷第125、131-133
     、137-139、157頁）。
  ⒋被害人蘇勁華之新北市政府警察局○○分局○○派出所陳報
    單、受理各類案件紀錄表、受理刑事案件報案三聯單、受理
    詐騙帳戶通報警示簡便格式表、金融機構聯防機制通報單、
    內政部警政署反詐騙諮詢專線紀錄表各1份（見警卷第165-1
    67、173-177、181-182頁）。
（六）被告楊勝傑之雲林縣警察局○○分局○○派出所陳報單、受理
      各類案件紀錄表、內政部警政署反詐騙諮詢專線紀錄表各
      1 份（見警卷第9、17-20頁）。
（七）匯款紀錄：
  ⒈告訴人彭曉君之中國信託銀行自動櫃員機交易明細表翻拍照
    片1 張（見警卷第73頁）。
  ⒉告訴人羅旺廷之郵政自動櫃員機交易明細表1紙（見警卷第91
    頁）。
  ⒊告訴人蔡詠淞之中國信託銀行轉帳明細1 紙（見警卷第135 
    頁）。
  ⒋被害人蘇勁華之台北富邦銀行自動櫃員機交易明細表1 紙（
    見警卷第183 頁）。
（八）對話紀錄：
  ⒈告訴人彭曉君與綽號「00000000」間LINE對話內容翻拍照片
    13張、賣家於臉書上PO文之翻拍照片1 張（見警卷第67-81
    頁）。
  ⒉告訴人羅旺廷與綽號「0000000 」間LINE對話內容翻拍照片
    14張、賣家於臉書上PO文之翻拍照片1 張（見警卷第93-101
    頁）。
  ⒊告訴人蔡詠淞與綽號「00000000」間LINE對話內容翻拍照片
    13張（見警卷第141-155頁）。
（九）被告與臉書「○○○○○- 小額貸款最輕鬆」之私訊對話內容
      翻拍照片5 張（見警卷第39-43頁）。
（十）被告與綽號「○○○」間LINE聊天紀錄譯文1 紙、LINE    
    對話內容翻拍照片11張（見警卷第23-35頁）。
（十一）○○商業銀行股份有限公司108年4月26日○○銀字第108560
        0379號函暨被告之○○銀行帳戶開戶資料、108 年3 月5
        日至3 月20日間之交易明細各1份（見警卷第185－193頁
        ）。
（十二）○○商業銀行股份有限公司108年12月16日○○銀字第10856
        01247號函暨被告楊勝傑之○○銀行帳戶交易明細1 份（
        見原審卷第101－180頁）。
（十三）被告之臺灣臺中地方檢察署檢察官106年度偵字第24293
    　　號不起訴處分書1份（見偵卷第25-27頁）。
（十四）被告於警詢、偵查中、原審準備程序及審理時之供述（
        見警卷第1-7、11-15頁、偵卷第33-36頁、原審卷第69-
        78、252-258頁）。
五、訊之被告楊勝傑固坦承於上開時、地，以LINE通訊軟體與「
    ○○○」聯絡，並依指示將所申辦之○○銀行帳戶金融卡，以「
    宅急便」宅配方式，寄給「○○○」所指定之「鍾永全」，並
    以LINE通訊軟體將○○銀行帳戶之密碼告知「○○○」，惟堅詞
    否認有幫助詐欺取財及違反洗錢防制法（即掩飾特定犯罪所
    得去向）之犯意，辯稱：當時我有車貸問題，我在網路上看
    到整合負債的資料，我想要辦貸款處理信用狀況，我與「○○
    ○」加LINE之後，對方說是中國信託的專員，要走銀行流程
    ，寄金融卡給他就好，有過的話會錢會匯進去帳戶，他會將
    金融卡寄回來給我，我才相信他；我將○○銀行金融卡寄給「
    ○○○」，他收到後有問我密碼，我有覺得怪怪的，但他一直
    說沒關係，後來他又一直說我的案件麻煩，說要等會計師處
    理，我也懷疑有問題，我就接到○○銀行通知我的帳戶有多項
    金額匯入匯出，但我沒有外出，我才知道被騙，我就趕快打
    165專線，並且去警察局報案；我之前的案子是要求提供雙
    證件，這次只有寄提款卡，當時我沒想到也會是詐騙集團的
    手法，我沒有幫助詐欺及洗錢之意思等語。
六、查：
（一）「○○○」、「鍾永全」其所屬詐騙集團成員取得被告之○○
      銀行帳戶金融卡及密碼後，有以上開一所載之方式詐騙被
      害人彭曉君（含其夫陳國正）、羅旺廷、蔡詠淞、蘇勁華
      得逞等情，有前揭四、（一）至（五）、（七）、（八）
      、（十一）、（十二）所示之證據資料可以佐證，此部分
      事實應可認定。又公訴意旨主張被告有於上開時、地提供
      其○○銀行帳戶提款卡及密碼給「○○○」、「鍾永全」乙節
      ，主要是依上開四、（六）、（九）、（十）、（十四）
      所示之證據資料為據，被告並坦承上情在案，此部分事實
      亦可認定。
（二）惟依上述事實，尚不足以證明被告成立檢察官所指之幫助
      詐欺及洗錢罪行。按刑法上幫助之行為，須有幫助他人犯
      罪之意思，如無此種故意，基於其他原因，以助成他人犯
      罪之結果，尚難以幫助論。而提供帳戶資料者，可能原因
      不一而足，必於提供時已明知或預見他人將持其所提供之
      帳戶作為詐欺取款之用，且該犯罪事實之發生也是其所希
      望或至少不違反其本意者，始能以刑法幫助詐欺罪相繩；
      除此之外，若係因遭詐欺或脅迫而交付帳戶資料者，於交
      付之時，既未認識收受帳戶資料者將持以對他人從事詐欺
      犯罪，且該犯罪事實之發生亦非其心中所願，即與幫助詐
      欺罪之構成要件不合。本案之爭點即在於被告交付其上開
      ○○銀行帳戶之金融卡（含密碼）給「○○○」、「鍾永全」
      ，是否具有幫助詐欺及洗錢之不確定故意？
七、經查：
（一）觀諸前揭四、（九）、（十）所示被告之對話紀錄，被告
      （臉書暱稱「黃城」）確實有在臉書上與「○○○○○- 小額
      貸款最輕鬆」網頁人員聯繫，詢問可否借款，並提供自己
      的聯絡電話、職業、借款金額等資料，之後被告於108年3
      月6日在LINE與「○○○」取得聯繫，先依「○○○」指示提供
      雙證件（身分證正反面照片、健保卡正面照片）、金融帳
      戶（郵局存摺封面照片、○○銀行提款卡反面照片）等資料
      給對方，經「○○○」表示將安排會計師跟被告報告後，始
      依指示將○○銀行金融卡寄到「○○○」指示的地址「新北市○
      ○區○○路○段000號0樓」及收件人「鍾永全」。又被告確有
      向○○汽車股份有限公司申貸汽車貸款，本金10萬元，迄今
      尚欠32萬6545元，有該公司陳報狀1份可按（見本院卷第7
      7-83頁）。從而，被告辯稱：當時因為車貸問題想要整合
      債務，以貸款解決信用狀況，透過臉書上的貸款管道，取
      得「○○○」之LINE聯繫方式等語，並非虛言。
（二）被告係因於108年3月13日下午1時26分，接獲○○銀行通知
      帳戶交易異常，始發現遭到詐騙，而於同日下午2時40分
      許即向警方報案乙節，有被告之108年3月13日警詢筆錄（
      見警卷第11-15頁）及前揭四、（六）所示之報案資料附
      卷可參。可知被告一知可能受騙即馬上向警方報案，否則
      其還可盡量拖延時間，以讓詐騙集團之人可再繼續使用該
      帳戶。再細繹被告與「○○○」之LINE對話紀錄，被告在報
      案前之108年3月6日至13日期間，都有與「○○○」保持聯繫
      ，被告有對「○○○」表示「謝謝專員」、「謝謝專員辛苦
      您了」，寄出○○銀行金融卡後，並一再詢問「有過嗎」、
      「過的機率大嗎」、「最快何時有結果」、「專員你說卡
      片是這禮拜幾會回來給我呢」、「所以有過嘍」、「有過
      嗎專員」、「那星期四能處理好嗎」，甚至到報案當天早
      上8時41分還有詢問「請問錢到時候會存進○○還是郵局」
      ，並獲得「○○○」回應「到銀行對保你自己決定就可」，
      則被告一再強調是因為「○○○」要求提供帳戶之金融卡及
      密碼，用以請會計師處理貸款問題，才會依「○○○」指示
      提供其○○銀行帳戶之資料乙節，實非無據，益徵被告確實
      是因為「○○○」使用相當話術而鬆懈心防，相信「○○○」確
      實可以為其辦理貸款，才會聽從「○○○」指示而提供其○○
      銀行金融卡及密碼。另由被告與「○○○」之LINE對話紀錄
      來看，「○○○」在被告寄出○○銀行帳戶金融卡，並自被告
      取得密碼後，仍以LINE與被告保持聯繫，有多次以「會計
      師處理好就沒問題」、「現在就是等會計師處理的階段」
      、「星期四左右」、「星期四寄回」、「現在就是等會計
      師處理好就沒問題」、「正常可以」回應被告之情形，最
      後1次是在108年3月13日上午9時50分，仍回覆被告「到銀
      行對保你自己決定就可」等語，就此比對前揭四、（七）
      、（十一）、（十二）所示本案4位被害人之匯款日期、
      時間及被告○○銀行帳戶之交易明細，4位被害人都是在108
      年3月13日上午匯款，最後1筆匯款是被害人羅旺廷在108
      年3月13日上午10時15分許匯款，旋即被提領，顯見「○○○
      」是為了拖延時間確保被告不會起疑報警處理，在取得被
      告上開○○銀行帳戶資料後，持續與被告保持聯繫，一再強
      調要等會計師處理，沒有問題，製造有在為被告辦理貸款
      事宜之假象。是被告辯稱因盡信「○○○」可為其辦理貸款
      ，而遭詐騙集團成員詐騙其帳戶資料，及其於108年3月13
      日下午1時26分，接獲○○銀行通知帳戶交易異常，發現遭
      到詐騙後，於同日下午2時40分立即向警方報案乙節，可
      以採信。
（三）查，考量現今社會經濟狀況，不乏需款孔急者，為求順利
      獲取借款，而對網路上刊登借款方便、利息低之公司要求
      全力配合，詐欺集團利用需款孔急之民眾急於獲得借款之
      心理，藉此詐取金融帳戶資料者，亦時有所聞，故在經濟
      困難之情形下，因急需借款過於操切，實難期待所有民眾
      均有足夠之判斷能力，能詳究細節、提高警覺而避免遭詐
      騙、利用。且近來因人頭帳戶取得日益困難，詐欺集團為
      取得人頭帳戶，或以金錢收購，或以詐騙方式取得，欺罔
      方式千變萬化，若一般人會因詐欺集團成員話術相誘而陷
      於錯誤，進而交付鉅額財物，則金融帳戶之持有人亦有可
      能因相同原因陷於錯誤，並交付金融帳戶之存摺、金融卡
      、密碼，自不能徒以客觀合理之智識經驗為基準，遽推論
      被告必具相當警覺程度，而對構成犯罪之事實必有預見。
      觀諸本案之情形，案發時被告亟需解決債務問題，被告確
      實可能憑藉時下年輕人習慣使用網路資料之方式，相信臉
      書之「○○○○○- 小額貸款最輕鬆」網頁為真，進而相信僅
      以LINE聯繫之「○○○」話術，而將其○○銀行之金融卡寄出
      ，及透過LINE提供金融卡密碼給「○○○」。是被告縱然未
      能小心求證、深思熟慮即輕率交付上開○○銀行帳戶之金融
      卡及密碼，對自己之金融帳戶資料保管有所疏失，然尚難
      僅以其交付上開帳戶資料之行為，即推論「被告於寄出及
      提供其○○銀行帳戶資料給○○○時，對於上開帳戶資料將遭
      持以作為詐欺取財不法用途一事，確已明知或可得而知」
      ，而具有幫助詐欺取財之故意或不確定故意。至被告雖曾
      因涉嫌幫助加重詐欺取財罪，經臺灣臺中地方檢察署檢察
      官以106年度偵字第24293號為不起訴處分，然該次被告係
      提供雙證件辦理信用貸款，卻遭人用以購買機車後交給詐
      騙集團使用，與本案為辦貸款而提供金融卡及密碼之情節
      ，不盡相同，尚不足以此即對被告為不利認定，逕認被告
      上開所辯不可採。另被告雖另涉犯槍砲彈藥刀械管制條例
      之犯非法販賣可發射子彈具殺傷力之槍枝罪既遂罪及未遂
      罪，經法院判處有期徒刑5年2月及11月，惟被告於該案中
      對此等重罪均坦承犯行，有臺灣雲林地方法院109年度重
      訴字第2號刑事判決書在卷可按（見本院第129頁），亦足
      認被告對其所涉犯罪責較輕之本案，於本院審理中被告最
      後陳述時稱：「我雖然有社會經驗，但沒有這種經驗，遇
      到這種事也沒辦法；有做的我會承認，沒做過的事情我不
      想擔責任。」等語（見本院卷第127頁），並非全然不可
      採信。 
（四）公訴意旨雖認被告另犯洗錢防制法第14條第1項之洗錢罪
      嫌云云。惟查，該法第2條規定：「本法所稱洗錢，指下
      列行為：意圖掩飾或隱匿特定犯罪所得來源，或使他人
      逃避刑事追訴，而移轉或變更特定犯罪所得。掩飾或隱
      匿特定犯罪所得之本質、來源、去向、所在、所有權、處
      分權或其他權益者。三收受、持有或使用他人之特定犯罪
      所得。」再依同法第3條第2款規定，所謂「特定犯罪」，
      固包含刑法第339 條之詐欺取財罪在內，然依卷存證據資
      料，被告辯稱因盡信「○○○」可為其辦理貸款，依據「○○○
      」所謂之貸款流程，而提供其○○銀行帳戶金融卡及密碼，
      自難認定被告主觀上認識到其提供○○銀行帳戶之金融卡（
      含密碼）後，將來可能被詐騙集團使用，甚至瞭解到匯入
      該帳戶之資金性質或來源為何，亦即被告於提供○○銀行帳
      戶資料之際，對該帳戶將來實際之資金流動狀況，未必均
      能掌握或預見，自無從推論其主觀上已認識匯入該帳戶內
      之金錢均係源自特定犯罪之所得，並具有掩飾、隱匿、移
      轉、變更、收受或持有該犯罪所得之意思，進而積極為掩
      飾、隱匿、移轉、變更、收受或持有該特定犯罪所得之客
      觀行為。
八、綜上所述，被告上開所辯，尚屬有據，應可採信。本院對於
    被告是否具有幫助詐欺取財及洗錢之主觀犯意，猶有合理懷
    疑，檢察官所舉之證據與指出之證明方法尚不足使本院形成
    被告有罪之確信，依罪疑惟輕之證據法則，本院應為被告有
    利之認定，對被告諭知無罪。
九、原審以被告犯罪不能證明，而為被告無罪之判決，核無不合
    。
十、駁回上訴之理由：
（一）檢察官上訴意旨略以：被告於108年3月8日依「○○○」指示
      寄送○○銀行帳戶金融卡，當時被告已懷疑有問題，翌日○○
      銀行人員有撥打電話給被告，被告亦意識遭到詐欺，然被
      告竟未立即向○○銀行人員求證及掛失○○銀行帳戶，致被害
      人遭詐欺後，陸續於同年月13日上午9時42分許至上午10
      時15分許，匯款至○○銀行帳戶，足認被告已認知到○○銀行
      帳戶可能遭他人作為詐欺工作使用仍毫無作為。又被告在
      本案之前亦有涉及詐欺取財案件而遭臺灣臺中地方檢察署
      偵查，顯見被告已知悉詐欺集團時常利用協助辦理貸款等
      理由取得他人具有專屬性之證件作為詐欺使用並藉以躲避
      追緝，惟仍以申辦貸款為由寄送○○銀行帳戶金融卡予真實
      姓名年籍不詳自稱「○○○」之人。且被告於108年3月為34
      歲之人，已具有相當社會經驗，理應知悉不可能僅提供金
      融帳戶即可借得金錢，亦未與「○○○」為借款金額、借款
      期間、借款利息、還款時間等約定並行諸於書面。故被告
      辯稱○○銀行帳戶寄予「○○○」係為了借款顯然與常情不符
      ，被告主觀上具有幫助詐欺取財及○○銀行帳戶將被作為掩
      飾特定犯罪所得去向之不確定故意甚明云云，指摘原判決
      不當。
（二）惟查：被告於原審準備程序係稱：「之後過了幾天，○○銀
      行的行員有打電話給我，問我早上有去多筆提款，我說我
      剛起床，他就叫我去報案。」、「我在做筆錄之後還有打
      電話給○○○，我問他說過了嗎？他說沒那麼快，我跟他說
      你不用再騙了，他就直接掛掉」、「我要寄送提款卡出去
      的時候，覺得很奇怪，那時候我有覺得怪怪的，【之後到
      隔天】○○銀行打電話給我後，我就想可能是被騙了」等語
      （見原審卷第71-73頁）。是綜合被告於原審準備程序中
      此部分所述，其意所稱○○銀行行員打電話向其確認之時間
      係在係其報案之日即108年3月13日，筆錄中所記載【之後
      到隔天】，並非如上訴意旨所述之108年3月8日之翌日，
      上訴意旨似有曲解被告之意。另其他上訴理由前揭理由中
      均有說明，不再贅駁。
（三）據上，可知檢察官以上開理由指摘原判決不當，顯無理由
      ，本院自應予以駁回。
據上論結，應依刑事訴訟法第368條，判決如主文。
本案經檢察官林朝文提起公訴，檢察官蕭仕庸提起上訴，檢察官
鍾和憲於本院到庭執行職務。
中　　華　　民　　國　 110　　年　　2 　　月　　24　　日
                  刑事第七庭    審判長法　官  吳勇輝
                                      法　官  吳錦佳
                                      法　官  周紹武
以上正本證明與原本無異。
檢察官如不服本判決應於收受本判決後20日內向本院提出上訴書
，其未敘述上訴理由者並得於提起上訴後20日內向本院補提理由
書（但須受刑事妥速審判法第9條第1項各款規定之限制）。
本件被告不得上訴。
　　　　　　　　　　　　　　　　　　　書記官  李佩珊
中　　華　　民　　國　　110 　年　　2 　　月　　24　　日
附錄法條：
刑事妥速審判法第9條第1項
除前條情形外，第二審法院維持第一審所為無罪判決，提起上訴
之理由，以下列事項為限：
一、判決所適用之法令牴觸憲法。
二、判決違背司法院解釋。
三、判決違背判例。

附表：

編號 被害人 匯款時間、地點 匯款金額（新臺幣） 匯入帳戶  1 彭曉君（提告） 108 年3 月13日上午9 時42分許；桃園市○○區○○路000 號7-11便利商店內ATM 10,000元 ○○銀行帳戶  2 羅旺廷（提告） 108 年3 月13日上午10時15分許；臺東市○○路000 號臺東○○路郵局ATM 15,000元 ○○銀行帳戶  3 蔡詠淞（提告） 108 年3 月13日上午9 時58分許；臺南市○市區○○路00號○○○國際集團臺南分公司 16,000元 ○○銀行帳戶  4 蘇勁華 108 年3 月13日上午9 時48分許；捷運站內○ ○銀行ATM 20,000元 ○○銀行帳戶